臺灣臺南地方法院刑事判決　　　　　　　　　　　　　九十三年度訴字第二二三號
　　公　訴　人　臺灣臺南地方法院檢察署檢察官
　　被　　　告　乙○○
右列被告因違反毒品危害防制條例案件，經檢察官提起公訴（九十三年度毒偵字第一
一二號），被告就犯罪事實為有罪之陳述，本院裁定進行簡式審判程序，判決如左：
    主    文
乙○○連續施用第一級毒品，累犯，處有期徒刑拾月；扣案之第一級毒品海洛因壹包
（淨重零點零貳公克）沒收銷燬之；海洛因包裝袋壹只（淨重零點貳肆公克）及注射
針筒壹支均沒收。
    事    實
一、乙○○前因施用第一級毒品海洛因案件，經觀察、勒戒後，認無繼續施用毒品之
    傾向，業經臺灣高等法院臺南分院於民國八十七年九月二十九日以八十七年度上
    訴字第九八一號判決免刑確定；又因施用第一級毒品海洛因案件，經本院以九十
    年度毒聲字第一五八四號裁定送觀察、勒戒後，認有繼續施用毒品之傾向，經臺
    灣臺南地方法院檢察官聲請強制戒治並提起公訴，嗣本院以九十年度毒聲字第二
    ○六三號裁定令入戒治處所施以強制戒治一年，嗣再經本院以九十一年度毒聲字
    第四五六號裁定停止戒治，所餘戒治期間，付保護管束，於九十一年九月二十六
    日保護管束期滿；而同一案件，並經本院於九十年十一月二十一日以九十年度訴
    字第一二三五號判處有期徒刑八月確定，甫於九十二年六月十四日執行完畢。
二、詎乙○○仍未戒除毒癮，復基於施用第一級毒品海洛因之概括犯意，自九十二年
    十一月二十八、二十九日起至九十三年二月七日止，在臺南市安南區本淵寮大廟
    後方廁所內，以注射針筒注射手臂靜脈血管之方式，連續施用第一級毒品海洛因
    多次。嗣於九十三年一月七日晚上十時三十分許，為警在臺南市○○區○○路四
    段一二六巷三一號住處，扣得乙○○所有之第一級毒品海洛因一小包（淨重零點
    零二公克、包裝袋重零點二四公克）及其施用毒品海洛因之工具注射針筒一支，
    並經警採尿送驗，呈嗎啡陽性反應，始查知上情。
三、案經臺南市警察局第三分局報告臺灣臺南地方法院檢察署檢察官偵查起訴。
    理    由
一、本件係經被告乙○○於本院當庭表示認罪，而以簡式審判程序加以審理，有本院
    九十三年三月二十三日準備程序筆錄及審判筆錄附卷足憑，則依據刑事訴訟法第
    二百七十三條之二、同法第一百五十九條第二項之規定，不適用傳聞法則有關限
    制證據能力之相關規定，合先敘明。
二、訊據被告乙○○對右開連續非法施用第一級毒品海洛因數次之事實坦承不諱，並
    有第一級毒品海洛因一包（淨重零點零二公克、包裝袋重零點二四公克）及被告
    所有供施用毒品之工具注射針筒一支扣案可資佐證，又被告於上開犯行後為警查
    獲所採集之尿液檢體，經送鑑驗結果，呈嗎啡陽性反應（按海洛因係由嗎啡經化
    學合成而製得，經注射進入人體後，因代謝分解成嗎啡，因此施打海洛因後，由
    尿液中檢驗結果仍為嗎啡反應），此有臺南市衛生局所出具之九十三年一月二十
    七日尿液檢驗成績書乙份附卷可稽，互核相符。又扣案之毒品經警以聯勤二○四
    廠製造之毒品檢驗盒海洛因試劑初步檢驗結果呈嗎啡、海洛因反應，再經法務部
    調查局以氣相層析質譜儀分析法及化學呈色分析法檢驗結果，確屬第一級毒品海
    洛因，亦有毒品初步檢驗單及法務部調查局九十三年十二月四日調科壹字第二○
    ○○○四六一七號鑑定通知書各一紙在卷可按，事證明確，足認被告確有上開連
    續非法施用第一級毒品海洛因之犯行。又查被告有事實欄一所示之施用第一級毒
    品海洛因犯行，經強制戒治執行完畢後，五年內再犯毒品危害防制條例第十條第
    一項之罪，分別有上開刑事裁定、臺灣高等法院被告全國前案紀錄表各乙份附卷
    可佐。是以，被告於上開強制戒治執行完畢後五年之內再連續非法施用第一級毒
    品之犯行，事證明確，堪予認定。
三、按海洛因業經列入毒品危害防制條例第二條第二項第一款所規定之第一級毒品，
    禁止非法持有、施打及吸用，毒品危害防制條例第二條第二項第一款定有明文。
    查被告前因施用第一級毒品海洛因案件，經本院裁定送觀察、勒戒及強制戒治，
    其於上開強制戒治執行完畢後，五年內再犯毒品危害防制條例第十條第一項之非
    法施用毒品海洛因，核其所為，係犯毒品危害防制條例第十條第一項之施用第一
    級毒品罪；其持有第一級毒品海洛因之低度行為，為進而施用之高度行為所吸收
    ，不另論罪。被告先後多次施用第一級毒品海洛因之犯行，時間緊接，觸犯犯罪
    構成要件相同之罪名，顯係基於概括犯意而為，應依連續犯規定論以一罪，即連
    續施用第一級毒品罪，並加重其刑。查被告乙○○前因施用第一級毒品海洛因案
    件，經本院判處有期徒刑八月確定，甫於九十二年六月十四日執行完畢，此有臺
    灣臺南地方法院檢察署刑案資料查註紀錄表臺灣高等法院被告全國前案紀錄表各
    一份在卷可按，其前受有期徒刑之執行完畢後，五年內再犯本件有期徒刑以上之
    罪，為累犯，應依刑法第四十七條規定遞予加重其刑。又被告自九十三年一月四
    日至九十三年二月七日間，連續非法施用第一級毒品海洛因數次之犯行，均與檢
    察官起訴並論罪部分即施用第一級毒品罪，具有連續犯之關係，屬裁判上一罪之
    同一案件，均為起訴效力所及，本院自應依法一併加以審理，附此敘明。爰審酌
    被告施用毒品之犯行，在性質上乃屬對自我身心健康之自戕行為，尚未嚴重破壞
    社會秩序、侵害他人權益，然其前因施用毒品迭經送觀察、勒戒及強制戒治後，
    猶不思戒絕革除惡習，再為本件犯罪，顯未因前所受之觀察、勒戒及戒治處分而
    記取教訓，及被告犯後坦承犯行，態度良好，並其犯罪之動機、目的、手段等一
    切情狀，量處如主文所示之刑，以資懲儆。
四、扣案第一級毒品海洛因一包（淨重零點零二公克），屬毒品危害防制條例第二條
    所列之第一級毒品，不論屬於被告與否，應依毒品危害防制條例第十八條第一項
    前段宣告沒收銷燬之；至海洛因包裝袋一只（淨重零點二四公克）及施用毒品之
    注射針筒一支，為被告所有供本件犯罪所用之物，業據被告供承在卷，均應依刑
    法第三十八條第一項第二款併予宣告沒收。
據上論斷，應依刑事訴訟法第二百七十三條之一第一項、第二百九十九條第一項前段
，毒品危害防制條例第十條第一項、第十八條第一項前段，刑法第十一條前段、第五
十六條、第四十七條、第三十八條第一項第二款，判決如主文。
本案經檢察官甲○○到庭執行職務。
中    華    民    國      九十三      年      三      月      三十一    日
                              臺灣臺南地方法院刑事第三庭
                                      法  官  徐  文  瑞
右正本證明與原本無異。
如不服本判決，應於判決送達後十日內向本院提出上訴狀( 應附繕本 )。
                                      書記官  李  珍  瑩
中    華    民    國      九十三      年      三      月      三十一    日
附錄法條：
毒品危害防制條例第十條第一項
施用第一級毒品者，處六月以上五年以下有期徒刑。
